臺灣彰化地方法院刑事判決　　　　　　　　　　　　　九十年度易字第一四五八號
　　公　訴　人　臺灣彰化地方法院檢察署檢察官
　　被　　　告　甲○○
右列被告因竊盜案件，經檢察官提起公訴（九十年度偵字第五五三六號），本院判決
如左：
    主  文
甲○○竊盜，累犯，處有期徒刑伍月，如易科罰金，以佰元折算壹日。
    事  實
一、甲○○前於民國八十七年間，因賭博案件，經本院判處有期徒刑五月，並諭知易
    科罰金之折算標準確定，於八十九年二月七日發監執行完畢。猶不知悔改，竟意
    圖為自己不法之所有，於九十年六月七日下午七時許，在其位於彰化縣彰化市○
    ○路、長興街口附近租處樓下騎樓，趁友人乙○○酒醉休憩之際，徒手竊取乙○
    ○所有置放於所著褲子後口袋內之男用皮夾一只（內有現金新臺幣四千元、載明
    違規人乙○○之舉發違反道路交通管理事件通知單一張）及以皮套裝置繫於所繫
    皮帶上之行動電話一具。嗣於同年八月十三日凌晨一時五十分許，甲○○駕駛所
    有之車牌號碼ＧＳ─二三三七號自小客車行經彰化縣彰化市○○路、三民路口時
    ，經警盤檢而自上開車輛前置物箱內取獲乙○○所有失竊之男用皮夾一只、行動
    電話一具、供置放行動電話用橫式黑色皮套一個、載明違規人乙○○之舉發違反
    道路交通管理事件通知單一張，始查獲上情。
二、案經彰化縣警察局彰化分局報請臺灣彰化地方法院檢察署檢察官偵查起訴。
    理  由
一、訊據被告甲○○矢口否認涉有竊盜犯行，辯稱：乙○○失竊上開物品那段期間，
    伊並未在家，嗣約相隔一週始遇乙○○，乙○○當時有告知上開物品弄丟一事，
    伊表示若有看到會代為撿拾，嗣再相隔約一個月（九十年七月中旬），伊在租處
    後方發現經警取獲之男用皮夾一只、行動電話一具、供置放行動電話用橫式黑色
    皮套一個、載明違規人乙○○之舉發違反道路交通管理事件通知單一張等物，乃
    予以撿拾，當時行動電話及皮夾未擺放一起，伊因許久未遇乙○○，且無法與其
    聯絡，始未歸還，伊並未竊取上開物品云云。惟查右開事實，業據被害人乙○○
    於警訊時指述甚詳，並有扣押筆錄、扣押物品收據、扣押物品目錄表、贓物認領
    保管單各一份、取獲贓物照片一幀在卷可稽。次查被害人乙○○係於右開時、地
    酒醉休憩甦醒後即發現其所有之上開皮夾及行動電話不翼而飛，而當時上開行動
    電話係以皮套裝置繫於所著皮帶上等情，亦據被害人於警訊時陳述明確，則衡情
    上開行動電話自行脫落遺失之機率甚微，況果係於休憩時自行脫落亦應掉落現場
    （樓下騎樓），是本件應係人為行竊甚明。再者，被告於警訊時先供稱：伊租處
    位於三樓，上開經警取獲之物係於二樓通往三樓租處樓梯間拾獲云云，嗣於本院
    審理時供稱：上開經警取獲之物係伊於租處後方發現，當時行動電話與皮夾未擺
    放一起云云，則其所供不一，已有可疑。又被害人於失竊後數日內曾在被告租處
    附近詢問被告是否發現上開物品，被告表示未曾發現等事實，復據被害人於警訊
    時陳明無誤，且被告亦不否認上情，則何以時隔一個月，上開失竊物品竟出現於
    二樓通往三樓租處樓梯間或租處後方？末查上開舉發違反道路交通管理事件通知
    單已載明違規人乙○○及其住所，有上開照片可憑，則被告所供於右開時、地拾
    獲上開物品云云果若屬實，其縱無法以電話聯絡被害人，亦可依單載地址寄送或
    親往歸還予被害人，焉有繼續置放於己處達一個月之理？綜上所述，被告所辯，
    應係事後卸責之詞，不足採信。本件事證明確，被告犯行足堪認定，應依法論科
    。
二、核被告所為，係犯刑法第三百二十條第一項之普通竊盜罪。查被告前於八十七年
    間，因賭博案件，經本院判處有期徒刑五月，並諭知易科罰金之折算標準確定，
    於八十九年二月七日發監執行完畢，有臺灣彰化地方法院檢察署刑案資料查註紀
    錄表、臺灣高等法院被告全國前案紀錄表為據，其於受有期徒刑之執行完畢後，
    五年以內再犯本件有期徒刑以上之罪，為累犯，應依刑法第四十七條之規定，加
    重其刑。爰審酌被告之品行、犯罪之動機、目的、手段，不思循正途獲取所需，
    輕忽他人財產法益，且事後極力卸責，不思反省，惟犯罪所生危害非鉅等一切情
    狀，量處如主文所示之刑，並諭知易科罰金之折算標準，以示懲儆。
據上論斷，應依刑事訴訟法第二百九十九條第一項前段，刑法第三百二十條第一項、
第四十七條、第四十一條第一項前段，罰金罰鍰提高標準條例第一條前段、第二條，
判決如主文。
本案經檢察官林映姿到庭執行職務。
中      華      民      國    九十一    年      四      月     十五     日
                                臺灣彰化地方法院刑事第三庭
                  法      官  陳  連  發
右正本證明與原本無異。
如不服本判決，應於判決送達後十日內向本院提出上訴狀( 須附繕本 )。
告訴人或被害人對於判決如有不服具備理由請求檢察官上訴者，其上訴期間之計算係
以檢察官收受判決正本之日期為準。
                                    法院書記官  張  木  松
中      華      民      國    九十一    年      四      月     十五     日
附錄論罪法條：刑法第三百二十條第一項。
意圖為自己或第三人不法之所有，而竊取他人之動產者，為竊盜罪，處五年以下有期
徒刑、拘役或五百元以下罰金。
意圖為自己或第三人不法利益，而竊佔他人之不動產者，依前項之規定處斷。
前二項之未遂犯罰之。
